{"present": {"1 Singular": {"Affirmative": "scrabhaim", "Question": "an scrabhaim?", "Negative": "n\u00ed scrabhaim"}, "2 Singular": {"Affirmative": "scrabhann t\u00fa", "Question": "an scrabhann t\u00fa?", "Negative": "n\u00ed scrabhann t\u00fa"}, "3 Singular": {"Male": {"Affirmative": "scrabhann s\u00e9", "Question": "an scrabhann s\u00e9?", "Negative": "n\u00ed scrabhann s\u00e9"}, "Female": {"Affirmative": "scrabhann s\u00ed", "Question": "an scrabhann s\u00ed?", "Negative": "n\u00ed scrabhann s\u00ed"}}, "1 Plural": {"Compressed": {"Affirmative": "scrabhaimid", "Question": "an scrabhaimid?", "Negative": "n\u00ed scrabhaimid"}, "Extended": {"Affirmative": "scrabhann muid", "Question": "an scrabhann muid?", "Negative": "n\u00ed scrabhann muid"}}, "2 Plural": {"Affirmative": "scrabhann sibh", "Question": "an scrabhann sibh?", "Negative": "n\u00ed scrabhann sibh"}, "3 Plural": {"Affirmative": "scrabhann siad", "Question": "an scrabhann siad?", "Negative": "n\u00ed scrabhann siad"}, "Passive": {"Affirmative": "scrabhtar", "Question": "an scrabhtar?", "Negative": "n\u00ed scrabhtar"}}, "future": {"1 Singular": {"Affirmative": "scrabhfaidh m\u00e9", "Question": "an scrabhfaidh m\u00e9?", "Negative": "n\u00ed scrabhfaidh m\u00e9"}, "2 Singular": {"Affirmative": "scrabhfaidh t\u00fa", "Question": "an scrabhfaidh t\u00fa?", "Negative": "n\u00ed scrabhfaidh t\u00fa"}, "3 Singular": {"Male": {"Affirmative": "scrabhfaidh s\u00e9", "Question": "an scrabhfaidh s\u00e9?", "Negative": "n\u00ed scrabhfaidh s\u00e9"}, "Female": {"Affirmative": "scrabhfaidh s\u00ed", "Question": "an scrabhfaidh s\u00ed?", "Negative": "n\u00ed scrabhfaidh s\u00ed"}}, "1 Plural": {"Compressed": {"Affirmative": "scrabhfaimid", "Question": "an scrabhfaimid?", "Negative": "n\u00ed scrabhfaimid"}, "Extended": {"Affirmative": "scrabhfaidh muid", "Question": "an scrabhfaidh muid?", "Negative": "n\u00ed scrabhfaidh muid"}}, "2 Plural": {"Affirmative": "scrabhfaidh sibh", "Question": "an scrabhfaidh sibh?", "Negative": "n\u00ed scrabhfaidh sibh"}, "3 Plural": {"Affirmative": "scrabhfaidh siad", "Question": "an scrabhfaidh siad?", "Negative": "n\u00ed scrabhfaidh siad"}, "Passive": {"Affirmative": "scrabhfar", "Question": "an scrabhfar?", "Negative": "n\u00ed scrabhfar"}}, "past": {"1 Singular": {"Affirmative": "scrabh m\u00e9", "Question": "ar scrabh m\u00e9?", "Negative": "n\u00edor scrabh m\u00e9"}, "2 Singular": {"Affirmative": "scrabh t\u00fa", "Question": "ar scrabh t\u00fa?", "Negative": "n\u00edor scrabh t\u00fa"}, "3 Singular": {"Male": {"Affirmative": "scrabh s\u00e9", "Question": "ar scrabh s\u00e9?", "Negative": "n\u00edor scrabh s\u00e9"}, "Female": {"Affirmative": "scrabh s\u00ed", "Question": "ar scrabh s\u00ed?", "Negative": "n\u00edor scrabh s\u00ed"}}, "1 Plural": {"Compressed": {"Affirmative": "scrabhamar", "Question": "ar scrabhamar?", "Negative": "n\u00edor scrabhamar"}, "Extended": {"Affirmative": "scrabh muid", "Question": "ar scrabh muid?", "Negative": "n\u00edor scrabh muid"}}, "2 Plural": {"Affirmative": "scrabh sibh", "Question": "ar scrabh sibh?", "Negative": "n\u00edor scrabh sibh"}, "3 Plural": {"Compressed": {"Affirmative": "scrabh siad", "Question": "ar scrabh siad?", "Negative": "n\u00edor scrabh siad"}, "Extended": {"Affirmative": "scrabhadar", "Question": "ar scrabhadar?", "Negative": "n\u00edor scrabhadar"}}, "Passive": {"Affirmative": "scrabhadh", "Question": "ar scrabhadh?", "Negative": "n\u00edor scrabhadh"}}, "condi": {"1 Singular": {"Affirmative": "scrabhfainn", "Question": "an scrabhfainn?", "Negative": "n\u00ed scrabhfainn"}, "2 Singular": {"Affirmative": "scrabhf\u00e1", "Question": "an scrabhf\u00e1?", "Negative": "n\u00ed scrabhf\u00e1"}, "3 Singular": {"Male": {"Affirmative": "scrabhfadh s\u00e9", "Question": "an scrabhfadh s\u00e9?", "Negative": "n\u00ed scrabhfadh s\u00e9"}, "Female": {"Affirmative": "scrabhfadh s\u00ed", "Question": "an scrabhfadh s\u00ed?", "Negative": "n\u00ed scrabhfadh s\u00ed"}}, "1 Plural": {"Compressed": {"Affirmative": "scrabhfaimis", "Question": "an scrabhfaimis?", "Negative": "n\u00ed scrabhfaimis"}, "Extended": {"Affirmative": "scrabhfadh muid", "Question": "an scrabhfadh muid?", "Negative": "n\u00ed scrabhfadh muid"}}, "2 Plural": {"Affirmative": "scrabhfadh sibh", "Question": "an scrabhfadh sibh?", "Negative": "n\u00ed scrabhfadh sibh"}, "3 Plural": {"Compressed": {"Affirmative": "scrabhfaid\u00eds", "Question": "an scrabhfaid\u00eds?", "Negative": "n\u00ed scrabhfaid\u00eds"}, "Extended": {"Affirmative": "scrabhfadh siad", "Question": "an scrabhfadh siad?", "Negative": "n\u00ed scrabhfadh siad"}}, "Passive": {"Affirmative": "scrabhfa\u00ed", "Question": "an scrabhfa\u00ed?", "Negative": "n\u00ed scrabhfa\u00ed"}}, "imper": {"1 Singular": {"Affirmative": "scrabhaim!", "Negative": "n\u00e1 scrabhaim!"}, "2 Singular": {"Affirmative": "scrabh!", "Negative": "n\u00e1 scrabh!"}, "3 Singular": {"Male": {"Affirmative": "scrabhadh s\u00e9!", "Negative": "n\u00e1 scrabhadh s\u00e9!"}, "Female": {"Affirmative": "scrabhadh s\u00ed!", "Negative": "n\u00e1 scrabhadh s\u00ed!"}}, "1 Plural": {"Compressed": {"Affirmative": "scrabhaimis!", "Negative": "n\u00e1 scrabhaimis!"}, "Extended": {"Affirmative": "scrabhadh muid!", "Negative": "n\u00e1 scrabhadh muid!"}}, "2 Plural": {"Affirmative": "scrabhaig\u00ed!", "Negative": "n\u00e1 scrabhaig\u00ed!"}, "3 Plural": {"Compressed": {"Affirmative": "scrabhaid\u00eds!", "Negative": "n\u00e1 scrabhaid\u00eds!"}, "Extended": {"Affirmative": "scrabhadh siad!", "Negative": "n\u00e1 scrabhadh siad!"}}, "Passive": {"Affirmative": "scrabhtar!", "Negative": "n\u00e1 scrabhtar!"}}, "pastConti": {"1 Singular": {"Affirmative": "scrabhainn", "Question": "an scrabhainn?", "Negative": "n\u00ed scrabhainn"}, "2 Singular": {"Affirmative": "scrabht\u00e1", "Question": "an scrabht\u00e1?", "Negative": "n\u00ed scrabht\u00e1"}, "3 Singular": {"Male": {"Affirmative": "scrabhadh s\u00e9", "Question": "an scrabhadh s\u00e9?", "Negative": "n\u00ed scrabhadh s\u00e9"}, "Female": {"Affirmative": "scrabhadh s\u00ed", "Question": "an scrabhadh s\u00ed?", "Negative": "n\u00ed scrabhadh s\u00ed"}}, "1 Plural": {"Compressed": {"Affirmative": "scrabhaimis", "Question": "an scrabhaimis?", "Negative": "n\u00ed scrabhaimis"}, "Extended": {"Affirmative": "scrabhadh muid", "Question": "an scrabhadh muid?", "Negative": "n\u00ed scrabhadh muid"}}, "2 Plural": {"Affirmative": "scrabhadh sibh", "Question": "an scrabhadh sibh?", "Negative": "n\u00ed scrabhadh sibh"}, "3 Plural": {"Compressed": {"Affirmative": "scrabhaid\u00eds", "Question": "an scrabhaid\u00eds?", "Negative": "n\u00ed scrabhaid\u00eds"}, "Extended": {"Affirmative": "scrabhadh siad", "Question": "an scrabhadh siad?", "Negative": "n\u00ed scrabhadh siad"}}, "Passive": {"Affirmative": "scrabhta\u00ed", "Question": "an scrabhta\u00ed?", "Negative": "n\u00ed scrabhta\u00ed"}}, "subj": {"1 Singular": {"Affirmative": "go scrabha m\u00e9", "Negative": "n\u00e1r scrabha m\u00e9"}, "2 Singular": {"Affirmative": "go scrabha t\u00fa", "Negative": "n\u00e1r scrabha t\u00fa"}, "3 Singular": {"Male": {"Affirmative": "go scrabha s\u00e9", "Negative": "n\u00e1r scrabha s\u00e9"}, "Female": {"Affirmative": "go scrabha s\u00ed", "Negative": "n\u00e1r scrabha s\u00ed"}}, "1 Plural": {"Compressed": {"Affirmative": "go scrabhaimid", "Negative": "n\u00e1r scrabhaimid"}, "Extended": {"Affirmative": "go scrabha muid", "Negative": "n\u00e1r scrabha muid"}}, "2 Plural": {"Affirmative": "go scrabha sibh", "Negative": "n\u00e1r scrabha sibh"}, "3 Plural": {"Affirmative": "go scrabha siad", "Negative": "n\u00e1r scrabha siad"}, "Passive": {"Affirmative": "go scrabhtar", "Negative": "n\u00e1r scrabhtar"}}, "verbal noun": "scrabhadh", "verbal adjective": "scrabhaite"}